---
title: "Modellierung des Weihnachtsgeschenkbudgets"
author: "Vincent Schmalor, Hendrick Kaiser, Lukas Küppers"
date: "3.1.2020"
output: word_document
#classoption: landscape
#always_allow_html: true
---

```{r setup, include=TRUE}
knitr::opts_chunk$set(echo = TRUE)
library(mosaic)
library(corrplot)
library(kableExtra)
library(reshape2)
source("http://www.sthda.com/upload/rquery_cormat.r")
#Funktion zum Löschen aller Ausreißer, die nach IQR-1.5 Methode als Ausreißer gelten
remove_outliers <- function(x, na.rm = TRUE, ...) {
  qnt <- quantile(x, probs=c(.25, .75), na.rm = na.rm, ...) # Vektor mit Quartilen 25% und 75% erstellen
  H <- 1.3 * IQR(x, na.rm = na.rm) #Antennenberechnung
  y <- x
  y[x < (qnt[1] - H)] <- NA #Untere Ausreißer entfernen
  y[x > (qnt[2] + H)] <- NA #Obere Ausreißer
  y
}

#Funktion für die Darstellung der Favstats für jede Spalte
multi.fun <- function(x) { 
      c(min = min(x), mean = mean(x), max = max(x), sd = sd(x), q1 = quantile(x, 0.25), med = median(x), q3 = quantile(x,0.75))
}
raw.training <- read.csv2("sources/Trainingsdaten.csv")
```

# Einleitung
Dieses Dokument stellt sowohl die Durchführung, als auch die Protokollierung des Vorhersagewettbewerbs dar. Die Aufgabenstellung besteht darin, ein Modell aus einem Grunddatensatz zu entwickeln und dieses Modell auf einen Anwendungsdatensatz anzuwenden. Dabei wird aus mehreren Einflussvariablen eine abhängige Variable geschätzt. Der konkrete Anwendungsfall ist ein Auszug aus einem Face-to-Face Interview über das Konsum- und Schenkverhalten zu Weihnachten. Das Grunddatenset beinhaltet 400 Beobachtungen mit 17 erklärenden Variablen und die abhängige Variable des geschätzten Budgets, die es im Anwendungsdatenset zu modellieren gilt.
In dem folgenden Kapitel wird diese Aufgabe bearbeitet, indem zunächst ein Überblick über die Daten in einer explorativen Datenanalyse gegeben wird. Anhand verschiedener Analysen und der Untersuchung der semantischen Zusammenhänge wird dann eine Vorgehensweise erarbeitet und beschrieben. 
Das Ergebnis ist eine csv-Datei, die das Anwendungsdatenset mit der modellierten, abhängigen Variable beinhaltet. So wird eine Prognose über diese Variable für jede Beobachtung gegeben, für die das tatsächliche Budget nicht vorliegt. Eine Zusammenfassung der Ergebnisse findet sich auch auf dem Plakat der genannten Autoren.

# Explorative Datenanalyse

## Rohdatenanalyse und -strukturierung
Kurzer Überblick über die vorhandenen Daten in ihrer Rohform.
```{r Rohdatenanalyse}
#Visualisierung der Rohdaten in schönen Tabellen
head(raw.training, n= 10)
apply(raw.training, 2, multi.fun)
```
Kurzer Überblick über die Daten mit richtigen Spaltenbeschriftungen, um sie interpretieren zu können
```{r Rohdatenstrukturierung}
#Auswahl der Spalten, die als Faktor interpretiert werden sollen. Nicht ausgeführt, um Regressionsanalysen durchführen zu können
# cols <- c("X7.1","X7.2","X7.3","X7.4","X7.5","X7.6","X7.7","X9.1","X9.2","X9.3","X9.4","X9.5","X9.6","X9.7","X9.8","D2") 
#raw.training[cols] <- lapply(raw.training[cols], factor) #Faktorspalten setzen
#Spalten mit sprechenden Überschriften versehen
colnames(raw.training) <- c("Beratung", "Angebote","Bequemlichkeit","Einkaufsatmosphaere","Marken","GPM","Naehe","Partner","Eltern","Verwandte","Kommilitonen","Kinder","Freunde","Arbeitskollegen","Soziale.Institutionen","Alter","Geschlecht","Budget") 
head(raw.training, n= 10) #Dataset erneut anschauen
apply(raw.training, 2, multi.fun)
```

## Erweiterung um abgeleitete Metriken
Fügt die folgenden Metriken hinzu:
- Anzahl der bedachten Gruppen
```{r ungewichtete Spalte gift.count hinzufügen}
#Anzahl der bedachten Personen als zusätzliche Spalte hinzufügen
raw.training <- raw.training %>% mutate(gift.count = (Partner*1) + (Eltern*1) +(Verwandte*1) + (Kommilitonen*1) + (Kinder*1) + (Freunde*1) + (Arbeitskollegen*1) + (Soziale.Institutionen*1))
```
```{r gewichtete Spalte gift.count hinzufügen}
#Test mit gewichteten Gruppen war nicht erfolgreich
#raw.training <- raw.training %>% mutate(gift.count = (X9.1*2.5) + (X9.2*2) + (X9.3*2) + (X9.4*0.5) + (X9.5*1) + (X9.6*1.5) + (X9.7*0.75) + (X9.8*0.5))
```

## Bereinigung der Datenmenge von Ausreißern
Ausreißer identifizieren und bereinigtes Dataset in "training" speichern.
```{r Ausreißer}
col.Budget <- pull(raw.training, Budget) #Spalte extrahieren, um Ausreißer zu identifizieren
training <- raw.training %>% mutate("cleaned.Budget" = remove_outliers(col.Budget)) #Ausreißer nullen und in neues Datenset speichern
training <- training %>% filter(!is.na(cleaned.Budget)) #Datenset um Ausreißer bereinigen
training <- subset(training, select = -(cleaned.Budget))
head(training, n= 10)
```

## Visualisierungen der Datenmenge

### Histogramme
```{r Histogramme}
gf_histogram(~ Budget, data = raw.training, binwidth = 50, center = 50, title = "Original - Verteilung der Beobachtungen nach Alter")
gf_histogram(~ Budget, data = training, binwidth = 50, center = 50, title = "Bereinigt - Verteilung der Beobachtungen nach Alter")
gf_histogram(~ gift.count, data = raw.training, binwidth = 1, center = 1, title = "Original - Verteilung der Beobachtungen nach Geschenkanzahl")
gf_histogram(~ gift.count, data = training, binwidth = 1, center = 1, title = "Bereinigt - Verteilung der Beobachtungen nach Geschenkanzahl")
```

### Punktwolken
```{r Punktwolken}
gf_point(Budget ~ Alter, data= training, colour = ~ Geschlecht, title = "Original - Budget je Alter")
gf_point(Budget ~ Alter, data= training, colour = ~ Geschlecht , title = "Bereinigt - Budget je Alter")
gf_point(Budget ~ gift.count, data = raw.training, colour = ~ Geschlecht, title = "Original - Budget je Geschenkanzahl")
gf_point(Budget ~ gift.count, data = training, colour = ~ Geschlecht, title = "Bereinigt - Budget je Geschenkanzahl")
```

## Lineare Modelle

### Übersicht
Korrelationsmatrix erstellen, um Abhängigkeiten zu identifizieren. Hier ist zu erkennen, dass das Budget kaum Abhängigkeiten aufweist.
```{r Korrelationsanalyse}
#Teil eines extrapakets aber sehr praktisch
invisible(rquery.cormat(training))
```

### Detailanalyse
Lineare Modelle erstellen, um statistisch relevante Einflussvariablen zu identifizeren.
```{r lineare Modelle}
#Demografische Variablen
lm.budget.alter <- lm(Budget ~ Alter, data = training)
plotModel(lm.budget.alter, title = "Weihnachtsbudget in Relation zur Variable Alter")
summary(lm.budget.alter)
lm.budget.Geschlecht <- lm(Budget ~ Geschlecht, data = training)
plotModel(lm.budget.Geschlecht, title = "Weihnachtsbudget in Relation zur Variable Geschlecht")
summary(lm.budget.Geschlecht)
#Wer wird beschenkt?
lm.budget.Partner <- lm(Budget ~ Partner, data = training)
plotModel(lm.budget.Partner, title = "Weihnachtsbudget in Relation zur Variable Partner")
summary(lm.budget.Partner)
lm.budget.Eltern <- lm(Budget ~ Eltern, data = training)
plotModel(lm.budget.Eltern, title = "Weihnachtsbudget in Relation zur Variable Eltern")
summary(lm.budget.Eltern)
lm.budget.Verwandte <- lm(Budget ~ Verwandte, data = training)
plotModel(lm.budget.Verwandte, title = "Weihnachtsbudget in Relation zur Variable Verwandte")
summary(lm.budget.Verwandte)
lm.budget.Kommilitonen <- lm(Budget ~ Kommilitonen, data = training)
plotModel(lm.budget.Kommilitonen, title = "Weihnachtsbudget in Relation zur Variable Kommilitonen")
summary(lm.budget.Kommilitonen)
lm.budget.Kinder <- lm(Budget ~ Kinder, data = training)
plotModel(lm.budget.Kinder, title = "Weihnachtsbudget in Relation zur Variable Kinder")
summary(lm.budget.Kinder)
lm.budget.Freunde <- lm(Budget ~ Freunde, data = training)
plotModel(lm.budget.Freunde, title = "Weihnachtsbudget in Relation zur Variable Freunde")
summary(lm.budget.Freunde)
lm.budget.Arbeitskollegen <- lm(Budget ~ Arbeitskollegen, data = training)
plotModel(lm.budget.Arbeitskollegen, title = "Weihnachtsbudget in Relation zur Variable Arbeitskollegen")
summary(lm.budget.Arbeitskollegen)
lm.budget.Soziale.Institutionen <- lm(Budget ~ Soziale.Institutionen, data = training)
plotModel(lm.budget.Soziale.Institutionen, title = "Weihnachtsbudget in Relation zur Variable Soziale.Institutionen")
summary(lm.budget.Soziale.Institutionen)
lm.budget.gift.count <- lm(Budget ~ gift.count, data = training)
plotModel(lm.budget.gift.count, title = "Weihnachtsbudget in Relation zur Variable gift.count")
summary(lm.budget.gift.count)
#Was ist wichtig bei der Auswahl?
lm.budget.Beratung <- lm(Budget ~ Beratung, data = training)
plotModel(lm.budget.Beratung, title = "Weihnachtsbudget in Relation zur Variable Beratung")
summary(lm.budget.Beratung)
lm.budget.Angebote <- lm(Budget ~ Angebote, data = training)
plotModel(lm.budget.Angebote, title = "Weihnachtsbudget in Relation zur Variable Angebote")
summary(lm.budget.Angebote)
lm.budget.Bequemlichkeit <- lm(Budget ~ Bequemlichkeit, data = training)
plotModel(lm.budget.Bequemlichkeit, title = "Weihnachtsbudget in Relation zur Variable Bequemlichkeit")
summary(lm.budget.Bequemlichkeit)
lm.budget.Einkaufsatmosphaere <- lm(Budget ~ Einkaufsatmosphaere, data = training)
plotModel(lm.budget.Einkaufsatmosphaere, title = "Weihnachtsbudget in Relation zur Variable Einkaufsatmosphaere")
summary(lm.budget.Einkaufsatmosphaere)
lm.budget.Marken <- lm(Budget ~ Marken, data = training)
plotModel(lm.budget.Marken, title = "Weihnachtsbudget in Relation zur Variable Marken")
summary(lm.budget.Marken)
lm.budget.GPM <- lm(Budget ~ GPM, data = training)
plotModel(lm.budget.GPM, title = "Weihnachtsbudget in Relation zur Variable GPM")
summary(lm.budget.GPM)
lm.budget.Naehe <- lm(Budget ~ Naehe, data = training)
plotModel(lm.budget.Naehe, title = "Weihnachtsbudget in Relation zur Variable Naehe")
summary(lm.budget.Naehe)
```

# Methodik
Wir haben uns die Daten angeguckt und sind zu dem Schluss gekommen, dass die Verwendung eines generalisierten linearen Modells die beste Verfahrensweise ist, alle Einflussfaktoren in ein Modell zu verpacken.

# Modellierung
Das Modell wird mit den in R vorgegebenen Funktionen erstellt
```{r GLM erstellen}
#General Linear Model mit allen Variablen, die laut voriger Untersuchung einen signifikanten Einfluss auf das Budget haben.
glm.drei.Sterne <- glm(Budget ~ Alter + Partner + Kinder + gift.count + GPM, data = training)
plotModel(glm.drei.Sterne, title = "Weihnachtsbudget in Relation zu allen Variablen mit starker statistischer Relevanz in der Relation")
summary(glm.drei.Sterne)
#General Linear Model mit allen Variablen, die laut voriger Untersuchung einen einigermaßen signifikanten Einfluss auf das Budget haben.
glm.zwei.Sterne <- glm(Budget ~ Alter + Partner + Kinder + gift.count + GPM + Soziale.Institutionen, data = training)
plotModel(glm.zwei.Sterne, title = "Weihnachtsbudget in Relation zu allen Variablen mit mindestens mittlerer statistischer Relevanz in der Relation")
summary(glm.zwei.Sterne)
```
Anhand des erstellten Modells schätzen wir die Daten für das Anwendungs-Data-Set
```{r Modell anwenden}
#Zieldatenset laden und analog zum Trainingsdatenset transformieren
raw.anwendung <- read.csv2("sources/Anwendungsdaten.csv")
raw.anwendung <- raw.anwendung %>% mutate(gift.count = (X9.1*1) + (X9.2*1) +(X9.3*1) + (X9.4*1) + (X9.5*1) + (X9.6*1) + (X9.7*1) + (X9.8*1))
colnames(raw.anwendung) <- c("Beratung", "Angebote","Bequemlichkeit","Einkaufsatmosphaere","Marken","GPM","Naehe","Partner","Eltern","Verwandte","Kommilitonen","Kinder","Freunde","Arbeitskollegen","Soziale.Institutionen","Alter","Geschlecht","gift.count") #Spaltennamen setzen
ergglm <- predict.glm(glm.drei.Sterne, newdata = raw.anwendung, interval="prediction")
anwendung <- raw.anwendung %>% mutate(Budget = ergglm)
write.csv2(anwendung, "Prognose_Vincent_Schmalor_Hendrick_Kaiser_Lukas_Kueppers.csv")
```

# Ergebnis

## Überblick
```{r Übersicht ergglm}
favstats(ergglm)
plot(ergglm)
head(anwendung, n= 10)
```

## Histogramme
```{r Histogramme ergglm}
gf_histogram(~ Budget, data = anwendung, binwidth = 50, center = 50, title = "Schätzung - Verteilung der Beobachtungen nach Alter")
```

## Punktwolken
```{r Punktwolken ergglm}
gf_point(Budget ~ Alter, data= anwendung, colour = ~ Geschlecht, title = "Schätzung - Budget je Alter")
gf_point(Budget ~ gift.count, data = anwendung, colour = ~ Geschlecht, title = "Schätzung - Budget je Geschenkanzahl")
```

# Fazit
Best analysis ever! 10 outta 10. Would analyse again
